【裁判字號】    97,訴,1152
【裁判日期】    971219
【裁判案由】    違反毒品危害防制條例
【裁判全文】
臺灣新竹地方法院宣示判決筆錄          97年度訴字第1152號
公  訴  人  臺灣新竹地方法院檢察署檢察官
被      告  甲○○
指定辯護人  本院公設辯護人  乙○○
上列被告因違反毒品危害防制條例一案，經檢察官提起公訴（97
年度毒偵字第1851號）後，聲請本院改依協商程序而為判決，於
中華民國97年12月19日下午4 時在本院刑事第七法庭宣示判決，
出席職員如下：
法官起立朗讀判決主文、犯罪事實要旨、處罰條文，及告以上訴
限制、期間並提出上訴狀之法院，且諭知記載其內容：
一、主  文：
    甲○○施用第一級毒品，累犯，處有期徒刑柒月；扣案之海
    洛因貳包毛重共零點陸公克，沒收銷燬之，另扣案之注射針
    筒陸支、塑膠管杓子壹支，均沒收之。又施用第二級毒品，
    累犯，處有期徒刑月。主刑部分應執行有期徒刑捌月。
二、犯罪事實要旨：
（一）甲○○前曾於民國89年8 月間，因妨害公務案件，經本
      院於90年3 月22日，以90年度竹簡字第140 號刑事簡易判
      決，判處有期徒刑5 月，嗣於90年4 月16日確定；又於
      90年6 月間，因搶奪案件，經臺灣宜蘭地方法院於91年2
      月19日，以90年度訴字第303 號刑事判決，判處有期徒刑
      4 年6 月，嗣提起上訴，經臺灣高等法院於91年7 月19日
      ，以91年度上訴字第1176號刑事判決，撤銷原判決，改判
      有期徒刑4 年2 月，復經提起上訴，嗣經最高法院於91年
      10月3 日，以91年度台上字第5620號刑事判決駁回上訴確
      定；又於91年6 月間，因偽造文書案件，經臺灣板橋地
      方法院於91年9 月23日，以91年度訴字第1437號刑事判決
      ，判處有期徒刑6 月，嗣提起上訴，經臺灣高等法院於92
      年1 月29日，以92年度上訴字第26號刑事判決，撤銷原判
      決，改判有期徒刑6 月，復經提起上訴，嗣經最高法院於
      92年5 月8 日，以92年度台上字第2491號刑事判決，撤銷
      原判決，發回臺灣高等法院重新審理後，再經臺灣高等法
      院於92年7 月15日，以92年度上更一字第348 號刑事判決
      ，撤銷原判決，改判有期徒刑6 月，復經提起上訴，嗣經
      最高法院於92年10月16日，以92年度台上字第5792號刑事
      判決駁回上訴確定，上開、罪並經定應執行刑為有期
      徒刑10月確定，上開各罪接續執行，於91年10月22日入監
      執行，嗣於95年7 月12日因縮短刑期假釋出監。又於95
      年9 月間，因施用第一級毒品案件，經本院於95年10月14
      日，以95年度竹簡字第1114號刑事簡易判決，判處有期徒
      刑6 月，嗣於96年1 月3 日確定。上開、、罪部分
      ，復因減刑條例分別減為有期徒刑2 月又15日、3 月、3
      月，、罪部分並經定應執行刑為有期徒刑5 月確定。
      前案假釋並經撤銷執行殘刑7 月12日，並接續執行上開第
      罪之有期徒刑3 月，於96年4 月24日入監執行，並於96
      年8 月30日徒刑易科執行完畢。
（二）甲○○前於91年12月間，因施用毒品案件，經臺灣桃園地
      方法院（下稱桃園地院）以91年度毒聲字第3585號裁定送
      勒戒處所觀察、勒戒後，因認有繼續施用毒品之傾向，再
      經桃園地院以92年度毒聲字第363 號裁定令入戒治處所施
      以強制戒治1 年，於92年2 月17日入所，嗣其強制戒治執
      行滿3 月後，經戒治處所認無繼續戒治之必要，乃報由臺
      灣桃園地方法院檢察署檢察官（下稱檢察官）聲請桃園地
      院以92年度毒聲字第2356號裁定停止戒治，於92年9 月15
      日因停止其處分之出監，所餘戒治期間付保護管束，旋其
      停止戒治所餘戒治期間於93年2 月6 日屆滿，因期滿未經
      撤銷，視為強制戒治期滿執行完畢，並經檢察官於93年5
      月24日以93年度戒毒偵字第104 號為不起訴處分確定。
（三）甲○○不知警惕，又於95年9 月間，因施用第一級毒品案
      件，經本院於95年10月14日，以95年度竹簡字第1114號刑
      事簡易判決，判處有期徒刑6 月，嗣於96年1 月3 日確定
      ，執行情形詳如前述（一）。
（四）甲○○仍不知警惕，於前開強制戒治處分執行完畢釋放後
      5 年內，(1)復基於施用第一級毒品海洛因的犯罪意思，於
      97年9 月18日下午4 時許，在其位於新竹縣竹東鎮○○路
      301 巷6 弄3 號2 樓之租屋處，以將海洛因粉末置入針筒
      加水再注射之方式，施用第一級毒品海洛因1 次；(2)另基
      於施用第二級毒品安非他命的犯罪意思，於97年9 月17日
      晚上某時許，在上開租屋處，以將安非他命置於玻璃球內
      ，再以火燒烤，吸其煙霧之方式，施用第二級毒品安非他
      命1 次。嗣因另案通緝，為警於97年9 月18日晚上8 時20
      分許，在其上開租屋處逮捕，當場扣得其所有的海洛因2
      包毛重共0.6 公克、注射針筒6 支、塑膠管杓子1 支，經
      警採集其尿液送驗結果，呈可待因、嗎啡陽性及安非他命
      、甲基安非他命陽性反應，始悉上情。
三、處罰條文：
    毒品危害防制條例第10條第1 項、第2 項、第18條第1 項前
    段，刑法第11條、第47條第1 項、第51條第5 款、第38條第
    1 項第2 款。
四、協商判決除有刑事訴訟法第455 條之4 第1 項第1 款於本訊
    問程序終結前，被告撤銷協商合意或檢察官撤回協商聲請者
    ；第2 款被告協商之意思非出於自由意志者；第4 款被告所
    犯之罪非第455 條之2 第1 項所定得以協商判決者；第6 款
    被告有其他較重之裁判上一罪之犯罪事實者；第7 款法院認
    應諭知免刑或免訴、不受理者情形之一，及違反同條第2 項
    「法院應於協商合意範圍內為判決；法院為協商判決所科之
    刑，以宣告緩刑或2 年以下有期徒刑、拘役或罰金為限」之
    規定者外，檢察官與被告均不得上訴。
五、如有前項得上訴之情形，得自收受宣示判決筆錄送達之日起
    10日內，向本院提出上訴書狀，上訴於第二審法院。
中    華    民    國    97    年    12    月    19    日
                  刑事第四庭書  記  官  鄧雪怡
                            審判長法官  馮俊郎
以上正本證明與原本無異。
中    華    民    國    97    年    12    月    19    日
                            書  記  官  鄧雪怡
附錄本案處罰實體法條全文：
毒品危害防制條例第10條第1 項、第2 項：
施用第一級毒品者，處6 月以上5 年以下有期徒刑。
施用第二級毒品者，處3 年以下有期徒刑。


司法院資訊處製作；財團法人民間司法改革基金會備份。
